臺灣高等法院臺中分院刑事判決　　　　96年度上易字第1358號
上　訴　人
即　被　告　丙○○
上列上訴人因竊盜案件，不服臺灣臺中地方法院96年度易字第10
65號中華民國96年4月10日第一審判決（起訴案號：臺灣臺中地
方法院檢察署96年度偵字第2318號），提起上訴，本院判決如下
：
      主  文
原判決撤銷。
丙○○竊盜，累犯，處有期徒刑捌月，減為有期徒刑肆月，如易
科罰金，以銀元佰元即新台幣玖佰元折算壹日。
      事  實
一、丙○○素行不佳，前因違反肅清煙毒條例案件，經臺灣彰化
    地方法院判處有期徒刑三年四月，於民國 (下同)八十七年
    六月八日確定，經送監執行，於八十九年十一月十六日假釋
    ，九十年十月二十一日假釋期滿執行完畢；又因搶奪案件，
    經臺灣彰化地方法院判處有期徒刑一年六月，於九十一年十
    月二十八日確定，經送監執行，於九十三年一月十九日執行
    完畢；又因行竊機車案件，經台灣台中地方法院判處有期徒
    刑三月，於九十三年六月十七日確定，經送監執行，於九十
    四年二月二十四日執行完畢；又因詐欺案件，經臺灣彰化地
    方法院判處有期徒刑四月，於九十四年十月十七日確定，經
    送監執行，於九十五年六月十七日執行完畢；又因行竊汽車
    案件，經台灣台中地方法院判處有期徒刑一年，於九十五年
    六月二日確定。丙○○猶不知悔改，復意圖為自己不法之所
    有，於九十五年六月二十日二十二時二十分許，經過臺中市
    ○區○○里○○○街四號前時，臨時起意，手持路旁之石頭
    ，擊破乙○○所有，停放於該處路旁之車牌號碼3619－LM號
    自小客車之車窗玻璃（毀損部分未據告訴），竊取車內汽車
    音響一部，得手後攜至臺中市○○路之跳蚤市場，以新臺幣
    （下同）500元代價，售給綽號「小尾」之不詳姓名年籍男
    子。嗣經警採集前開汽車玻璃上之指紋送驗比對後，循線查
    獲。
二、案經台中市警察局第一分局報告台灣台中地方法院檢察署檢
    察官偵查起訴。
      理  由
一、上開犯罪事實業據被告於原審及本院審理中坦承不諱，核與
    證人乙○○於警詢之證述相符 (被告對乙○○警訊所述，於
    審理時並無異議，本院審酌乙○○警訊所述並無何不當，自
    有證據能力，得採酌 )，並有內政部警政署刑事警察局九十
    五年七月十九日刑紋字第○九五○一○五五七八號鑑驗書、
    現場勘查採證照片六紙在卷可參，被告自白與事實相符，應
    可採信。本件事證明確，被告犯行應堪認定。
二、按刑法第三百二十一條第一項第三款攜帶兇器竊盜罪，所稱
    之兇器，乃依一般社會觀念足以對人之生命、身體、安全構
    成威脅，而具有危險性之「器械」而言，而磚塊、石頭乃自
    然界之物質，尚難謂為通常之「器械」，從而持磚塊、石頭
    砸毀他人車窗竊盜部分，尚難以攜帶兇器竊盜罪論（最高法
    院九十二年臺非字第三八號判決參照）。核被告所為係犯刑
    法第三百二十條第一項之普通竊盜罪 (按九十四年二月二日
    修正公布，九十五年七月一日施行之刑法第三十三條第五款
    規定罰金：新台幣一千元以上，以百元計算之，與修正前之
    規定比較，修正前之規定有利於被告，依刑法第二條第一項
    規定應適用修正前之規定)。又被告前因違反肅清煙毒條例
    案件，經臺灣彰化地方法院判處有期徒刑三年四月，於民國
    (下同)八十七年六月八日確定，經送監執行，於八十九年十
    一月十六日假釋，九十年十月二十一日假釋期滿執行完畢；
    又因搶奪案件，經臺灣彰化地方法院判處有期徒刑一年六月
    ，於九十一年十月二十八日確定，經送監執行，於九十三年
    一月十九日執行完畢；又因行竊機車案件，經台灣台中地方
    法院判處有期徒刑三月，於九十三年六月十七日確定，經送
    監執行，於九十四年二月二十四日執行完畢；又因詐欺案件
    ，經臺灣彰化地方法院判處有期徒刑四月，於九十四年十月
    十七日確定，經送監執行，於九十五年六月十七日執行完畢
    ，有台灣高等法院被告前案紀錄表在卷可按，於徒刑之執行
    完畢後五年以內故意犯本件有期徒刑以上之罪為累犯，依法
    加重其刑 (依修正前後之規定均構成累犯，於被告無有利不
    利之問題，應逕適用修正後之規定)。原審予以論罪科刑固
    非無見，惟查原審未及適用九十六年罪犯減刑條例減刑尚有
    未洽，被告以本案與其於九十五年六月二十五日所犯之另件
    竊盜罪，應有連續犯之適用，為該案判決效力所及，雖無理
    由 (按被告另於九十五年六月二十五日十時許，在臺中市區
    ○○路五九巷四三號前，以自備之鑰匙，竊取張素月所有車
    牌號碼FP7－258號重機車一輛，得手後供己使用，經台灣台
    中地方法院以九十五年度易字第一七九九號判決判處有期徒
    刑五月，於九十六年一月十日確定，有另案判決及臺灣高等
    法院被告前案紀錄表在卷可憑。本件被告犯罪時間雖與另案
    犯罪時間相近，惟犯罪手法不同（一為擊破車窗竊取音響出
    售，一為竊取機車供己使用），且被告於九十六年一月二十
    五日檢察官訊問時，業供明本件係「臨時起意，突然想到要
    偷竊」，與另案犯行顯非基於概括犯意反覆為之，自無修正
    前刑法第五十六條連續犯之裁判上一罪關係)，然原審判決
    既有如上未當之處，應由本院將其撤銷改判，爰審酌被告犯
    罪之動機、目的、手段、犯罪所得及所生損害暨犯罪後之態
    度等一切情狀，量處如主文第二項所示之刑，並依九十六年
    罪犯減刑條例第二條第一項第三款規定減輕其刑及依修正前
    刑法第四十一條第一項前段之規定諭知易科罰金之折算標準
    (按比較九十四年二月二日修正公布九十五年七月一日施行
    前後之刑法第四十一條第一項之規定，修正前之規定有利於
    被告，依刑法第二條第一項規定，應適用修正前之規定)。
三、據上論斷，應依刑事訴訟法第三百六十九條第一項前段、第
    三百六十四條、第二百九十九條第一項前段、刑法第二條第
    一項、第三百二十條第一項、第四十七條第一項、第四十一
    條第一項前段 (修正前)、罰金罰鍰提高標準條例第二條(修
    正前)、刑法施行法第一條之一第一項、第二項、中華民國
    九十六年罪犯減刑條例第二條第一項第三款、第七條、第九
    條，判決如主文。
    本案經檢察官甲○○到庭執行職務。
中　　華　　民　　國　　96　　年　　9　　月　　13 　　日
            刑事第九庭    審判長法　官　陳　筱　珮
                                法　官  余　仕　明
                                法　官  康　應　龍
上列正本證明與原本無異。
不得上訴。
                                書記官　阮　正　枝
中　　華　　民　　國　　96　　年　　9 　　月　　14　　日
